【裁判字號】    99,裁,2230
【裁判日期】    990923
【裁判案由】    有關教育事務
【裁判全文】
最  高  行  政  法  院  裁  定
                                      99年度裁字第2230號
上  訴  人  甲○○
被 上訴 人  臺北縣政府教育局
代  表  人  劉和然
上列當事人間有關教育事務事件，上訴人對於中華民國99年7月
15日臺北高等行政法院99年度訴字第832號判決，提起上訴，本
院裁定如下：
    主  文
上訴駁回。
上訴審訴訟費用由上訴人負擔。
    理  由
一、按對於高等行政法院判決之上訴，非以其違背法令為理由，
    不得為之，行政訴訟法第242條定有明文。依同法第243條第
    1項規定，判決不適用法規或適用不當者，為違背法令；而
    判決有同條第2項所列各款情形之一者，為當然違背法令。
    是當事人對於高等行政法院判決上訴，如依行政訴訟法第24
    3條第1項規定，以高等行政法院判決有不適用法規或適用不
    當為理由時，其上訴狀或理由書應有具體之指摘，並揭示該
    法規之條項或其內容；若係成文法以外之法則，應揭示該法
    則之旨趣；倘為司法院解釋或本院之判例，則應揭示該判解
    之字號或其內容。如以行政訴訟法第243條第2項所列各款情
    形為理由時，其上訴狀或理由書，應揭示合於該條項各款之
    事實。上訴狀或理由書如未依此項方法表明，或其所表明者
    與上開法條規定不合時，即難認為已對高等行政法院判決之
    違背法令有具體之指摘，其上訴自難認為合法。
二、臺北縣於民國（下同）98年7月辦理國中正式教師甄選，分
    初試及複試2階段進行，初試以筆試進行，複試為試教及口
    試。上訴人報考視覺藝術科，並經初試通過後進入複試；然
    複試經評分委員評分後，上訴人未通過錄取標準，故決議該
    科從缺。上訴人得知未獲錄取後，於98年7月21日至被上訴
    人向承辦人遞出陳情書，被上訴人以98年7月24日北教國字
    第0980610251號函覆上訴人。上訴人不服，循序提起行政訴
    訟，經原審判決駁回。遂提起本件上訴。上訴意旨雖以：無
    論是「（通案）資格性考試」或「（個案）適任性考試」均
    應建立寬嚴一致的評分標準，才能避免人為主觀的操作，石
    門國中校長擔任口試委員不但干預或影響大觀國中校長的評
    分，更進步一步干預試教委員的評審事宜，明顯逾越權限，
    並超出專業判斷，但原判決竟謂「考試評分具高度『屬人性
    』係屬考試機關判斷餘地」云云，明顯違背「建立公正客觀
    的評分標準」，而有違一般公認之價值判斷標準。又上訴人
    本次試教單元抽籤內容描述「第二冊，第三課、繽紛的畫意
    」，正確的描述應為「第二冊，壹、節氣與四季，3、繽紛
    的畫意」，雖然「3、繽紛的畫意」有出現在第二冊的單元
    中，但是考試如果題目的敘述有錯誤，責任應該歸咎辦理考
    試的機關，怎麼可以自圓其說推卸責任，原判決以抽籤單元
    的描述不完整對應考人沒有影響云云，顯非事實等語，為其
    論據。本院經核上訴人所陳之上訴理由，或係重述其在原審
    業經主張而為原判決摒棄不採之陳詞，或係執其個人主觀之
    法律見解，就原審所為論斷、證據取捨及事實認定職權之行
    使為指摘，泛言原判決不適用法規或適用法規不當，而未具
    體表明原判決究竟有何不適用法規或適用不當，或有行政訴
    訟法第243條第2項所列各款情形，尚難認已對原判決有如何
    違背法令有具體指摘。依首開規定及說明，其上訴為不合法
    。
三、據上論結，本件上訴為不合法。依行政訴訟法第249條第1項
    前段、第104條、民事訴訟法第95條、第78條，裁定如主文
    。
中    華    民    國    99    年    9     月    23    日
                    最高行政法院第三庭
                        審判長法官  高  啟  燦
                              法官  林  金  本
                              法官  黃  合  文
                              法官  劉  介  中
                              法官  陳  鴻  斌

以  上  正  本  證  明  與  原  本  無  異
中    華    民    國    99    年    9     月    24    日
                              書記官  邱  彰  德

司法院資訊處製作；財團法人民間司法改革基金會備份。
